【裁判字號】    97,裁,2702
【裁判日期】    970509
【裁判案由】    確認行政處分違法
【裁判全文】
最  高  行  政  法  院  裁  定
                                     97年度裁字第02702號
抗  告  人  甲○○原名：符績.
                          送達.
                          信箱.
上列抗告人與相對人臺灣菸酒股份有限公司（原臺灣省菸酒公賣
局）間因確認行政處分違法事件，對於中華民國95年10月31日臺
北高等行政法院94年度訴字第3409號裁定，提起抗告，本院裁定
如下︰
    主  文
抗告駁回。
抗告訴訟費用由抗告人負擔。
    理  由
一、按抗告法院認抗告為不合法或無理由者，應為駁回抗告之裁
    定。
二、本件原裁定以：被上訴人上開申誡二次之處分，顯係當時公
    務人員考績法第12條第1項第1款規定之平時考核。此平時考
    核結果並未改變上訴人公務員身分關係，亦未對上訴人權益
    發生重大影響，性質係屬機關內部之管理措施，非為行政處
    分，揆諸上開說明，自不得提起行政訴訟請求救濟。上訴人
    提起本件確認行政處分違法之訴，不備起訴要件，自非合法
    ，應予駁回。至上訴人又追加預備聲明：「請求依行政訴訟
    法第8條判決上開申誡二次之處分行政行為違法，傷害上訴
    人人權權益，併依同法第7條判決損害賠償、償付年度績效
    獎金及8年中享有4年年終考績甲等」云云。按上訴人於訴狀
    送達後，除經被上訴人同意或本院認為適當者外，不得追加
    他訴，行政訴訟法第111條第1項定有明文。本件上訴人於訴
    狀送達被上訴人後，又追加預備聲明，既未得被上訴人同意
    ，已難認其追加適當。且上開申誡二次之處分非為行政處分
    ，已如前述，其請求判決上開申誡二次之處分違法部分，屬
    起訴不備要件，而其請求判決損害賠償、償付年度績效獎金
    及8年中享有4年年終考績甲等之部分，係以其請求判決上開
    申誡二次之處分違法之訴訟為據，惟該部分既經認起訴不備
    要件，其請求判決損害賠償、償付年度績效獎金及8年中享
    有4年年終考績甲等之部分，亦失所附麗，無從合併提起。
    是上訴人追加預備聲明亦應併予駁回。
三、抗告意旨略謂：抗告人變更訴之聲明雖為被告不同意，惟法
    院若認原告訴之聲明之變更，可利用原起訴聲明之訴訟資料
    ，且不甚妨礙被告知防禦或訴訟終結，應予准許。故抗告人
    在原審之訴之追加應准許之。又相對人以(83)公人字第2471
    7號令予抗告人申誡二次之處分，然相對人並無指派抗告人
    參加受訓之登記文書，抗告人名字卻於受訓人員名單上，相
    對人應有資料隱匿，原審應查證之云云。
四、經核本件原裁定以原起訴部分不備起訴要件及追加之訴為不
    合法，均由程序上予以駁回，原裁定駁回抗告人在原法院之
    訴及追加之訴，尚無不適用法規或適用不當之違法。抗告人
    提起本件抗告，無非就原裁定已詳述之事項，以其對法律上
    見解之歧異為爭執，及就實體上事項為主張，其抗告難認有
    理由，應予駁回。
五、據上論結，本件抗告為無理由。依行政訴訟法第104條、民
    事訴訟法第95條、第78條，裁定如主文。
中    華    民    國    97    年    5     月    9     日
                    最高行政法院第五庭
                        審判長法官  劉  鑫  楨
                              法官  黃  清  光
                              法官  黃  淑  玲
                              法官  劉  介  中
                              法官  吳  慧  娟
以  上  正  本  證  明  與  原  本  無  異
中    華    民    國    97    年    5     月    9     日
                              書記官  吳  玫  瑩


司法院資訊處製作；財團法人民間司法改革基金會備份。
